# 航照稻作辨識 (aerial_graphic)
***

## 背景說明
* 資料庫設置目的：
* 此資料庫中，每一列資料皆為判識為水稻的地段地號。
* 聯絡窗口：農試所利沛燕專員。

## 資料欄位
* 檔案位置：`Z:\03-調查統計科\001_農業統計整合資料庫\001_農業統計整合資料庫\01--休耕、耕鋤、災害\原始資料\航照稻作圖資轉文字檔\`，注意有分1、2期
* `注意事項`：地號為R之河川地，需特別處理

### 歷年schema

欄位-中文 | 欄位-英文 | 欄位屬性    | 定義
----------|-----------|-------------|----------
航測面積  | AREA      | float       | 面積(公頃)
糧食碼    | RICE_CODE | varchar(6)  | 以前的糧食局時代縣市碼+地段碼
內政碼    | MOI_CODE  | varchar(7)  | 縣市碼+鄉鎮碼+地段碼
地目      | LNDNO5    | char(1)     | 田、林、旱、牧、建...等
地號      | LNDNO4    | varchar(6)  | `地號，R開頭為河川地，需另外轉換`
水稻      | RICD      | char(1)     | 1為航照判識為水稻，3為現場調查結果為水稻
KEYNO     | landNo    | varchar(15) | 15碼代碼，需轉為14碼農委會標準碼
圖號      | PIC_NO    | char(8)     | 農航所依據拍攝範圍發布的1/5000地理資訊
年度      | SYY       | char(3)     | 民國年
期別      | SPP       | char(1)     | 期作別

### 資料庫清單
- newRICE1021: 將102年1期是河川地轉換完成並新增一欄為`newKEYNO`
- newRICE1031: 將103年1期是河川地轉換完成並新增一欄為`newKEYNO`
- newRICE1032: 將103年2期是河川地轉換完成並新增一欄為`newKEYNO`
- raw_RICE105: 105年1期與2期原始資料
- raw_RICE106: 106年1期與2期原始資料
- RICE1021: 102年1期原始資料
- RICE1022: 102年2期原始資料
- RICE1031: 103年1期原始資料
- RICE1031_code: 繪製103年1期稻米生產分布圖的14/15碼地籍轉換
- RICE1032: 103年2期原始資料
- RICE1032_code: 繪製103年2期稻米生產分布圖的14/15碼地籍轉換
- RICE1041: 104年1期原始資料
- RICE1042: 104年2期原始資料
- RicePda103_: 不知道是什麼

## 資料處理過程

1. R套件匯入
```{r load_package, eval=FALSE}
setwd("Z:\\03-調查統計科\\001_農業統計整合資料庫\\001_農業統計整合資料庫\\01--休耕、耕鋤、災害\\原始資料\\航照稻作圖資轉文字檔\\106年")
library(tidyverse)
library(readxl) # under tidyverse.
library(prettydoc) # for beautiful markdown doc.
```

2. 資料處理
```{r data_process, eval=FALSE}
p1 <- read_excel("1061rice_文數字.xlsx") # import first period data.
p2 <- read_excel("1062rice_文數字.xlsx") # import second period data.
pf <- rbind(p1, p2) # combine the 2 period data.
names(pf) <- c("AREA", "RICE_CODE", "MOI_CODE", "LNDNO5", "LNDNO4", "RICD", "landNo", "PIC_NO", "SYY", "SPP") # follow the schema.
write.table(pf, "raw_RICE106.txt", sep=",", row.names=F, quote=FALSE) # import into SQL(aerial_graphic.dbo.raw_RICE106)
```
