# 天然災害現金救助
***

## 背景說明
* 依據農業發展條例第60條第2項規定，天然災害補貼辦法包含`現金救助`、`補助(保險)`與`低利貸款`三種
* 本室只負責索取現金救助的部分
* 本業務由農糧署白旭凱專員負責

## 資料欄位
* 檔案位置：`Z:\03-調查統計科\001_農業統計整合資料庫\001_農業統計整合資料庫\01--休耕、耕鋤、災害\原始資料\天然災害\106年天然災害救助明細\原始資料`

* 注意事項
  - 本資料每年會索取**兩次**，一次是索取至A年10月之資料(**給主力農家使用**)，一次是A+1年的3月時，索取A年的全年度資料(**資料庫入庫用**)
  - 需清理`所有權人ID`與`地號`，確保資料正確性

### 歷年Schema {-}

欄位-中文                         | 欄位-英文         	     | 欄位屬性 		| 定義
-----------------|-------------------|--------------|----------
年度                                   | year              | char(3)      | 民國年
災害名稱 			 | evt_name          | nvarchar(50) | 災害名稱
發生日期         		 | dateTime          | varchar(50)  | 災害發生日期
縣市             		 | county            | nvarchar(6)  | 縣市
鄉鎮             		 | town              | nvarchar(8)  | 鄉鎮
農戶姓名         		 | ownerName         | nvarchar(50) | 所有權人姓名
身份證號         		 | ownerID           | char(10)     | 所有權人身分證
地址             		 | addr              | text         | 地址
地段            			 | landNo7           | varchar(7)   | 地段(7碼)
地段中文         		 | landNo7CHN        | nvarchar(50) | 地段中文
地號             		 | landNo8           | varchar(9)   | 地號
本筆面積         		 | landArea          | float        | 單位是公頃
權利面積         		 | landRightsArea    | float        | 單位是公頃
申請者          		 | appName           | nvarchar(50) | 實際耕作者/申請者
申請作物        		 | applyCrop         | nvarchar(50) | 申請作物
申請面積        		 | applyArea         | float        | 單位是公頃
申請受害率       		 | applyDamageRate   | varchar(50)  | 百分比
核定結果         		 | approveCheck      | nvarchar(50) | 符合；不符
核定作物         		 | approveCrop       | nvarchar(50) | 核定作物
核定面積         		 | approveArea       | float        | 單位是公頃
核定受害率       		 | approveDamageRate | nvarchar(50) | 百分比
補助方式         		 | subsidyType       | nvarchar(50) | 現金救助
救助單價(元) 		 | subsidyStandard   | float        | 依據現金救助標準給定
核定救助金額(元) 	 | subsidyAmount     | float        | 救助單價 * 核定面積

### 資料庫清單 {-}

- 101acdList: 101年天然災害現金救助明細
- 102acdList: 102年天然災害現金救助明細
- 103acdList: 103年天然災害現金救助明細
- 104acdList: 104年天然災害現金救助明細
- 105acdList: 105年天然災害現金救助明細
- 105acdList_farmerSurvey: 105年整理過的天然災害現金救助明細，方便主力農家調查使用
- 106acdList: 106年天然災害現金救助明細
- raw_acdlist106: 106年天然災害現金救助明細原始資料

## 資料處理過程

### 匯入 {-}

```{r eval=FALSE, message=FALSE, warning=FALSE}
rm(list=ls())
library(tidyverse)
library(readxl) # under tidyverse.
library(prettydoc) # for beautiful markdown doc.
setwd("Z:\\03-調查統計科\\001_農業統計整合資料庫\\001_農業統計整合資料庫\\01--休耕、耕鋤、災害\\原始資料\\天然災害\\106年天然災害救助明細\\原始資料")
acd <- read.csv("acdAllList106.txt", header=F)
colname <- c('year', 'evt_name', 'dateTime','county', 'town', 'ownerName', 'ownerID', 'addr', 'landNo7', 'landNo7CHN', 'landNo8', 'landArea', 'landRightsArea', "appName", 'applyCrop', 'applyArea', 'applyDamageRate', 'approveCheck', 'approveCrop', 'approveArea', 'approveDamageRate', 'subsidyType', 'subsidyStandard', 'subsidyAmount')
names(acd) <- colname
```

### 檢查欄位最大長度 {-}
> 注意：下列函數必須讓資料為tibble格式才可運作

```{r eval=FALSE, warning=FALSE, message=FALSE}
acd <- as_tibble(acd)
index <- 1
max_nchar <- function(x) {max(nchar(x))}
for (i in 1:dim(acd)[2]) {
  temp <- acd[,i]
  temp <- apply(temp, 2, max_nchar)
  if (index == 1) {
    table_nchar <- temp
    index <- 0
  } else table_nchar <- c(table_nchar, temp)
}
table_nchar
```

### 資料輸出 {-}

```{r eval=FALSE}
setwd("Z:\\03-調查統計科\\001_農業統計整合資料庫\\001_農業統計整合資料庫\\01--休耕、耕鋤、災害\\原始資料\\天然災害\\106年天然災害救助明細")
write.table(acd, "raw_acdList106.txt", row.names=F, sep="\t", quote=F)
```
