# 天然災害救助

***

## 緣起
* 由農糧署白旭凱專員提供，此資料為農民申請天然災害救助之資料
* 負責人：農糧署白旭凱專員
* 注意事項：本資料會索取**兩次**，一次是索取至A年10月之資料(**給主力農家使用**)，一次是A+1年的3月時，索取A年的全年度資料(**資料庫入庫用**)

## Schema

欄位-中文        | 欄位-英文         | 欄位屬性    | 定義
-----------------|-------------------|-------------|----------
年度             | year              | 
災害名稱         | evt_name          | 
發生日期         | dateTime          | 
縣市             | county            | 
鄉鎮             | town              | 
農戶姓名         | ownerName         | 
身份證號         | ownerID           | 
地址             | addr              |
地段             | landNo7           | 
地段中文         | landNo7CHN        | 
地號             | landNo8           | 
本筆面積(公頃)   | landArea          | 
權利面積(公頃)   | landRightsArea    | 
申請者           | appName           |
申請作物         | applyCrop         | 
申請面積(公頃)   | applyArea         | 
申請受害率       | applyDamageRate   | 
核定核定結果     | approveCheck      | 
核定作物         | approveCrop       | 
核定面積(公頃)   | approveArea       | 
核定受害率       | approveDamageRate | 
補助方式         | subsidyType       | 
救助單價(元)     | subsidyStandard   | 
核定救助金額(元) | subsidyAmount     | 


## 套件與匯入

```{r eval=FALSE, message=FALSE, warning=FALSE}
rm(list=ls())
library(tidyverse)
library(readxl) # under tidyverse.
library(prettydoc) # for beautiful markdown doc.
setwd("Z:\\03-調查統計科\\001_農業統計整合資料庫\\001_農業統計整合資料庫\\01--休耕、耕鋤、災害\\原始資料\\天然災害\\106年天然災害救助明細\\原始資料")
acd <- read.csv("acdAllList106.txt", header=F)
colname <- c('year', 'evt_name', 'dateTime','county', 'town', 'ownerName', 'ownerID', 'addr', 'landNo7', 'landNo7CHN', 'landNo8', 'landArea', 'landRightsArea', "appName", 'applyCrop', 'applyArea', 'applyDamageRate', 'approveCheck', 'approveCrop', 'approveArea', 'approveDamageRate', 'subsidyType', 'subsidyStandard', 'subsidyAmount')
names(acd) <- colname
```

## 檢查欄位最大長度
> 注意：下列函數必須讓資料為tibble格式才可運作

```{r eval=FALSE, warning=FALSE, message=FALSE}
acd <- as_tibble(acd)
index <- 1
max_nchar <- function(x) {max(nchar(x))}
for (i in 1:dim(acd)[2]) {
  temp <- acd[,i]
  temp <- apply(temp, 2, max_nchar)
  if (index == 1) {
    table_nchar <- temp
    index <- 0
  } else table_nchar <- c(table_nchar, temp)
}
table_nchar
```

## 資料輸出

```{r eval=FALSE}
setwd("Z:\\03-調查統計科\\001_農業統計整合資料庫\\001_農業統計整合資料庫\\01--休耕、耕鋤、災害\\原始資料\\天然災害\\106年天然災害救助明細")
write.table(acd, "raw_acdList106.txt", row.names=F, sep="\t", quote=F)
```


## SQL
```{r eval=FALSE}
```
