# 稻穀收購清冊(paddy procurement)

***

## 背景說明
* 106年起實施「對地綠色環境給付計畫」，明定稻農可申請保價收購或稻作直接給付。
* 本資料庫為紀錄公糧保價收購之資料，保價收購有計畫收購(21元/公斤)、輔導收購(18元/公斤)、餘糧收購(16.6元/公斤)三種，詳細說明[請點這裡](https://www.coa.gov.tw/theme_data.php?theme=publication&id=3160)
* 負責廠商：逢甲大學楊老師

## 資料欄位

欄位-中文      | 欄位-英文      | 欄位屬性      | 定義
---------------|----------------|---------------|------
年度           | SYY            | char(3)       |
期別           | SPP            | char(1)       |
繳穀地代號     | PH_LOCCODE     | char(4)       |
繳穀地縣市     | PT_ID          | char(3)       |
繳穀地鄉鎮     | EID            | varchar(6)    |
繳穀地         | PH_PLACE       | varchar(17)   |  
農戶檔號       | PH_PSTNO       | varchar(9)    | 
**農戶證號**   | **appID**      | **char(10)**  | **主鍵：身分證字號**
收購日期       | PH_DTA         | char(7)       |
收購時間       | PH_TIME        | char(4)       |
含車重         | PH_WAMT        | numeric       |
空車重         | PH_WDCMT       | numeric       |
計畫濕穀收購   | PH_RMT11       | numeric       | 單位：公斤
計畫乾穀收購   | PH_RMT12       | numeric       | 單位：公斤
輔導濕穀收購   | PH_RMT31       | numeric       | 單位：公斤
輔導乾穀收購   | PH_RMT32       | numeric       | 單位：公斤
餘糧濕穀收購   | PH_RMT41       | numeric       | 單位：公斤
餘糧乾穀收購   | PH_RMT42       | numeric       | 單位：公斤
良質米濕穀收購 | PH_AMT51       | numeric       | 單位：公斤
良質米乾穀收購 | PH_AMT52       | numeric       | 單位：公斤
自營糧濕穀收購 | PH_AMT71       | numeric       | 單位：公斤
自營糧乾穀收購 | PH_AMT72       | numeric       | 單位：公斤
濕穀寄倉       | PH_AM1         | numeric       |
乾穀寄倉       | PH_AM2         | numeric       |
聯單編號       | PH_SEQNO       | numeric       |
收購次數       | PH_SEQTM       | numeric       |
稻穀類型       | PH_KIND        | char(2)       |
補助款         | PH_HTOT        | numeric       |
應付款         | PH_DTOT        | numeric       |
實存金額       | PH_MONEY       | numeric       |
自營價款       | PH_SMONEY      | numeric       |
公糧烘乾費     | PH_DRYM        | numeric       |
自營烘乾費     | PH_SDRYM       | numeric       |
含水率         | PH_RATE        | numeric       |
自營扣款       | PH_SDCNT       | numeric       |
農會補助費     | PH_HLPF        | numeric       |
包袋費         | PH_PCKF        | numeric       |
代扣運費       | PH_TRSF        | numeric       |
包袋費扣項     | PH_OTHF        | numeric       |
進倉補助費     | PH_STOF        | numeric       |
補助運費       | PH_HTRSF       | numeric       |
入倉裝袋費     | PH_PSTOF       | numeric       |
自營稻穀單價   | PH_GO71        | numeric       |
溢繳稻穀價差   | PH_DED1        | numeric       |
計畫收購金額   | PH_RMT12_MONEY | numeric       | 26元/公斤(乾穀)
輔導收購金額   | PH_RMT32_MONEY | numeric       | 23元/公斤(乾穀)
餘糧收購金額   | PH_RMT42_MONEY | numeric       | 21.6元/公斤(乾穀)
建立人         | CREATEID       | char(11)      |
建立日期       | CREATETIME     | smalldatetime |
異動人         | UPDID          | char(11)      |
異動日期       | UPDTIME        | smalldatetime |

### 歷年Schema {-}

[連結](Z:\03-調查統計科\001_農業統計整合資料庫\001_農業統計整合資料庫\01--休耕、耕鋤、災害\原始資料\稻穀保價收購\文件\歷年保價收購schema.xlsx)

### 資料庫清單 {-}

- 1021phsamt
- 1022phsamt
- 1031phsamt
- 1032phsamt
- 1041phsamt
- 1041phsamt_phsamt_corn
- 1042phsamt
- 1050926
- raw_105phsamt
- raw_106phsamt


## 資料處理過程

### 匯入 {-}

```{r eval=FALSE, warning=FALSE, message=FALSE}
#rm(list=ls())
setwd("Z:\\03-調查統計科\\001_農業統計整合資料庫\\001_農業統計整合資料庫\\01--休耕、耕鋤、災害\\原始資料\\收購\\106PHSAMT")
library(tidyverse)
library(readxl) # under tidyverse.
library(prettydoc) # for beautiful markdown doc.
p1 <- read_excel("106年1期收購檔備份.xlsx")
p2 <- read_excel("106年2期收購檔備份.xlsx")
pf <- rbind(p1, p2)
names(pf) <- c("SYY", "SPP", "PH_LOCCODE", "PT_ID", "EID", "PH_PLACE", "PH_PSTNO", "appID", "PH_DTA", "PH_TIME", "PH_WAMT", "PH_CMT", "PH_RMT11", "PH_RMT12", "PH_RMT31", "PH_RMT32", "PH_RMT41", "PH_RMT42", "PH_AMT51", "PH_AMT52", "PH_AMT71", "PH_AMT72", "PH_AM1", "PH_AM2", "PH_SEQNO", "PH_SEQTM", "PH_KIND", "PH_HTOT", "PH_DTOT", "PH_MONEY", "PH_SMONEY", "PH_DRYM", "PH_SDRYM", "PH_RATE", "PH_SDCNT", "PH_HLPF", "PH_PCKF", "PH_TRSF", "PH_OTHF", "PH_STOF", "PH_HTRSF", "PH_PSTOF", "PH_GO71", "PH_DED1", "PH_RMT12_MONEY", "PH_RMT32_MONEY", "PH_RMT42_MONEY", "CREATEID", "CREATETIME", "UPDID", "UPDTIME")
# PH_LOCCODE：繳穀地代號 → 自行命名
# PH_PLACE：繳穀地 → 自行命名
# PH_WDCMT: 對照最原始的schema只對的到濕穀空車重與乾穀空車重，省略為PH_CMT → 自行命名
```

### 檢查欄位最大長度 {-}

```{r eval=FALSE, warning=FALSE, message=FALSE}
index <- 1
max_nchar <- function(x) {max(nchar(x))}
for (i in 1:dim(pf)[2]) {
  temp <- pf[,i]
  temp <- apply(temp, 2, max_nchar)
  if (index == 1) {
    table_nchar <- temp
    index <- 0
  } else table_nchar <- c(table_nchar, temp)
}
table_nchar
```

### 資料輸出 {-}

```{r eval=FALSE}
write.table(pf, "raw_106phsamt.txt", sep = ",", row.names = F, quote = FALSE)
```
